臺灣臺北地方法院刑事判決　　　　　　　　　　　　　　九十年度訴字第七五三號
　　公　訴　人　臺灣臺北地方法院檢察署檢察官
　　被　　　告　甲○○　男　二.
　　選任辯護人　張立中律師
右列被告因違反毒品危害防制條例案件，經檢察官提起公訴（九十年度偵字第八七六
四號），本院判決如左：
    主    文
甲○○連續販賣第二級毒品，處有期徒刑玖年。扣案之第二級毒品亞甲二氧基苯乙基
胺（即ＭＤＭＡ）參佰肆拾陸顆及大麻壹包（驗後淨重壹陸點陸肆公克），均沒收銷
燬之。販賣毒品所得財物新臺幣拾參萬貳佰伍拾元沒收之，如全部或一部不能沒收時
，以其財產抵償之。
    事    實
一、甲○○基於販賣第二級毒品亞甲二氧基苯乙基胺（即ＭＤＭＡ）及大麻之概括犯
    意，自民國八十九年十二月間某日起，先於不詳時、地，以每顆新臺幣（下同）
    二百五十元之價格，販賣第二級毒品ＭＤＭＡ一顆予真實姓名不詳綽號「小龍」
    之男子；再於不詳之時、地，及九十年四月九日晚間七時許，在甲○○位在臺北
    市○○區○○街一三七巷一０弄四號三樓住處、同年月十三日晚間八時許，在臺
    北市○○○路與仁愛路路口，各以不詳價格，及二萬五千元、一萬二千五百元之
    價格，各販賣第二級毒品ＭＤＭＡ不詳數量，及一百顆、五十顆予乙○○共約十
    次，販賣所得共約十三萬元。嗣因乙○○於九十年四月十四日為警查獲，經警命
    乙○○以電話向甲○○佯稱欲以每顆二百五十元購買第二級毒品ＭＤＭＡ二百顆
    及八千元之大麻一包，嗣於同日晚間八時三十分許，甲○○依約攜帶第二級毒品
    ＭＤＭＡ一百顆及大麻一包（驗後淨重一六點六四公克），至臺北市○○區○○
    街一三七巷八弄口準備交易時，即為警查獲，並當場扣得甲○○所攜帶之上開毒
    品。復於甲○○上揭住處，另行扣得第二級毒品ＭＤＭＡ二百四十六顆。
二、案經臺北市政府警察局移送臺灣臺北地方法院檢察署檢察官偵查起訴。
    理    由
一、訊據被告甲○○矢口否認有何販賣第二級毒品ＭＤＭＡ及大麻之犯行，辯稱：「
    我沒有賣ＭＤＭＡ給「小龍」及乙○○，我是跟乙○○一起出資向「小陳」買的
    。在我家查獲的ＭＤＭＡ我自己要施用的，不是要販賣的。」云云。惟查：右揭
    事實業據證人乙○○於九十年四月十五日警訊時及本院九十一年十二月四日調查
    時到庭證稱：「我在警察局做的筆錄實在，我跟被告買ＭＤＭＡ十次詳細的時間
    、地點不記得了，最近二次是在九十年四月九日晚上七點在被告住處、四月十三
    日晚上八點在復興南路及仁愛路口，分別跟他買二萬五千元、一萬二千五百元。
    被查獲當天是警察叫我打電話給被告說要買ＭＤＭＡ及大麻，因為警察跟我說如
    果我交出毒品的來源，我就可以減輕刑度。」等情綦詳，參以被告於九十年四月
    十五日警訊時供稱：「乙○○指稱向我購買ＭＤＭＡ約十次，最近二次是在九十
    年四月九日晚上七點在我住處巷口及同年四月十三日晚上八點在復興南路及仁愛
    路口，買二萬五千元及一萬二千五百元。總共買了約十三萬元之指訴均實在。」
    ，及於九十年四月十五日偵查中另供稱：「我從去年聖誕節開始賣ＭＤＭＡ，賣
    給我朋友「小龍」及乙○○，小龍姓名不詳，每顆賣二百五十元。」等語，對於
    右開販賣毒品犯行均自白不諱，雖於本院調查、審理時翻異前詞，改辯稱伊沒有
    賣ＭＤＭＡ給「小龍」及證人乙○○，我是跟證人乙○○一起出資向「小陳」買
    的云云，惟按衡諸常情，被告於案發時之陳述，較少權衡利害關係，應較事後翻
    異之詞可信，故本院仍認被告於警訊時之陳述，較為真實而可採。另佐以被告與
    證人乙○○係朋友關係，二人間夙無仇怨，此亦為被告於警訊時所自承，則證人
    乙○○殊無挾嫌誣陷之理，且證人乙○○於警訊及本院九十一年十二月四日調查
    時對於被告本件犯行均指證不移，是證人乙○○前揭證詞亦堪採信。此外，被告
    為警查獲當時在其身上確係查獲有ＭＤＭＡ一百顆及大麻一包（驗後淨重一六點
    六四公克），此有內政部警政署刑事警察局九十年五月三日刑鑑字第五四一０四
    號鑑驗通知書一份附卷可稽，基此，足堪認被告當時確係因證人乙○○表示欲向
    其購買ＭＤＭＡ及大麻一事而攜帶毒品前往赴約無訛，是被告前揭所辯，顯係事
    後卸責之詞，委無足採。至辯護人為被告辯護稱：「被告係向「小陳」以每顆二
    百五十元之進價原價轉讓予證人乙○○，並無營利販售。」云云。惟查：被告於
    警訊時供稱：「我向上游購買成本每顆是二百三十元至二百五十元不等。」，是
    被告於販入後以每顆二百五十元之價格販賣予「小龍」及證人乙○○等人，至少
    已有每顆二十元之獲利，是辯護人上揭辯護，要無可採。本件事證已臻明確，被
    告前開犯行洵堪認定。
二、查亞甲二氧基苯乙基胺（即ＭＤＭＡ）及大麻均係毒品危害防制條例第二條所稱
    之第二級毒品。被告於九十年四月十四日晚間八時三十分許為警查獲時，雖因證
    人乙○○佯稱欲購買ＭＤＭＡ及大麻，並無實際購買之真意，但被告既有販毒之
    故意，且依約攜帶毒品前往，即已著手實施販毒之行為，惟證人乙○○虛與被告
    買賣毒品，意在協助警察辦案，以求人贓俱獲，且警察既已埋伏在側，伺機逮捕
    ，事實上其二人不能真正完成買賣毒品之行為，故被告此次之行為，應屬未遂（
    最高法院八十五年第四次刑庭會議決議意旨參照）。核被告所為，係犯毒品危害
    防制條例第四條第二項之販賣第二級毒品既遂罪及同條第五項、第二項之販賣第
    二級毒品未遂罪。又被告意圖販賣ＭＤＭＡ及大麻而持有ＭＤＭＡ及大麻之低度
    行為，為販賣之高度行為所吸收，不另論罪。被告先後約十二次犯行（含販賣第
    二級毒品未遂部分），時間緊接，所犯係構成要件相同之罪名，顯係基於概括犯
    意反覆為之，為連續犯，應依刑法第五十六條之規定論以販賣第二級毒品既遂罪
    ，並加重其刑。爰審酌被告販賣第二級毒品之行為，使人沉迷於毒癮，無法自拔
    ，輕則戕害身心，重則引發男盜女娼各種犯罪，實為多種犯罪之源頭，對社會國
    家之傷害可謂至深且鉅，且鑑於毒品販售常有暴利可圖，故非予嚴懲，不足以遏
    止此類非行，被告犯罪後仍一再虛詞卸責，毫無悔意等一切情狀，量處如主文所
    示之刑。至查獲之ＭＤＭＡ三百四十六顆及大麻一包（驗後淨重一六點六四公克
    ），均應依毒品危害防制條例第十八條第一項前段之規定，予以宣告沒收銷燬之
    。另被告販賣第二級毒品所得財物十三萬二百五十元，雖未扣案，仍應依毒品危
    害防制條例第十九條第一項之規定沒收之，如全部或一部不能沒收時，因係現款
    ，故應以其財產抵償之。
據上論斷，應依刑事訴訟法第二百九十九條第一項前段，毒品危害防制條第四條第二
項、第十八條第一項前段、第十九條第一項，刑法第十一條、第五十六條，判決如主
文。
本案經檢察官陳錫柱到庭執行職務。
中      華      民      國      九十一    年    十二    月    三十一    日
                                  臺灣臺北地方法院刑事第七庭
                                      法  官  蔡正雄
右正本證明與原本無異。
如不服本判決，應於判決送達後十日內向本院提出上訴狀(應抄附繕本)。告訴人
或被害人如對於本判決不服者，應具備理由請求檢察官上訴，其上訴期間之計算
係以檢察官收受判決正本之日期為準。
                                      書記官  黃秀琴
中      華      民      國      九十二    年     一     月      二      日
附錄本案論罪科刑法條全文：
毒品危害防制條例第四條：
一製造、運輸、販賣第一級毒品者，處死刑或無期徒刑，處無期徒刑者，得併科新臺
  幣一千萬元以下罰金。
二製造、運輸、販賣第二級毒品者，處無期徒刑或七年以上有期徒刑，得併科新臺幣
  七百萬元以下罰金。
三製造、運輸、販賣第三級毒品者，處五年以上有期徒刑，得併科新臺幣五百萬元以
  下罰金。
四製造、運輸、販賣專供製造或施用毒品之器具者，處一年以上七年以下有期徒刑，
  得併科新臺幣一百萬元以下罰金。
五前四項之未遂犯罰之。
毒品危害防制條例第十八條：
查獲之毒品及專供製造或施用毒品之器具，不問屬於犯人與否，均沒收銷燬之。但合
於製藥或研究之用者，得不予銷燬。
前項合於醫藥或研究用毒品或器具之管理辦法，由法務部會同行政院衛生署定之。
